【裁判字號】    92,易,973
【裁判日期】    920912
【裁判案由】    竊盜
【裁判全文】
臺灣彰化地方法院刑事判決                          九十二年度易字第九七三號
    公  訴  人  臺灣彰化地方法院檢察署檢察官
    被      告  丁○○
右列被告因竊盜案件，經檢察官提起公訴（九十二年度偵字第五０七八號），本院判
決如左：
    主      文
丁○○連續結夥三人以上竊盜，處有期徒刑壹年。
    事      實
一、丁○○前因竊盜案件，經本院以九十一年度員簡字第八二號判決判處有期徒刑七
    月，緩刑三年，於民國九十一年八月二十四日確定，於後述行為時尚在緩刑期內
    。詎仍不知警惕，竟與綽號「阿弟」、「阿祥」之不詳姓名成年男子共同基於意
    圖為自己不法所有之概括犯意聯絡，先由「阿弟」、「阿祥」者提供附表編號一
    、二所示大葉大學之學生宿舍地點，再由丁○○前往敲門探路，若無人回應，丁
    ○○即以電話通知「阿弟」、「阿祥」二人進入屋內行竊，丁○○則負責在外把
    風；另附表編號三、四、五部分，則由「阿弟」、「阿祥」進入屋內竊取財物後
    ，將所得財物先搬至路旁草叢處，並以木板或黑色塑膠袋覆蓋遮掩，再以電話通
    知丁○○騎車前來搬運，以此方式先後於附表編號一至五所示時間、地點，竊取
    附表編號一至五所示之人所有財物得手。嗣於九十二年四月三日下午一時許，為
    警在彰化縣員林鎮○○里○○路○段一八六巷八一號丁○○住處內予以查獲。
二、案經彰化縣警察局員林分局報請臺灣彰化地方法院檢察署檢察官偵查起訴。
    理      由
一、訊據被告丁○○對於右揭時地前往把風、搬運失竊電腦等財物固坦承不諱，惟矢
    口否認有何竊盜犯行，辯稱：伊搬運物品時心中覺得奇怪，有問「阿弟」、「阿
    祥」等人，但他們要伊不要管那麼多云云。然查：右揭事實，業據被告於警詢及
    偵查中供認無訛，核與被害人乙○○、辛○○、戊○○、庚○○、甲○○、己○
    ○、丙○○於警詢時指訴情節相符。而被告於本院審理時自稱：九十一年八月間
    以前曾與「阿弟」、「阿祥」多次行竊財物等語，對於渠等二人可能涉犯竊盜犯
    罪之不法情事尚非全然無知；尤其被告於本案附表編號三、四、五所示時地，又
    均前往有木板或黑色塑膠袋遮蓋之路旁草叢搬運電腦等資訊用品，核與一般電腦
    送修之情形迥然有別，其更早於附表編號一、二所示時地負責在外把風監視，被
    告又何能諉稱不知「阿弟」、「阿祥」從事竊盜犯行？另被告固於警詢時供稱：
    附表三至五所示各次竊盜犯行，均係由伊在外把風完成竊盜行為等語，然此部分
    僅有被告當時所為自白，各該被害人並未指陳親眼目睹三人在場行竊，且被告已
    於偵查中及本院審理期間均改稱附表編號三至五所示係事後駕車前去載運贓物，
    前後所言雖均無礙於被告共同竊盜犯意之認定，惟既關乎涉犯法條之輕重，基於
    「罪疑唯輕」之刑事法原則，應從較有利被告之認定，而以被告於偵查及本院審
    理時所述為準。又被告於警詢中均稱行竊時間係在下午，迨本院審理時亦表明：
    有二、三次在日間行竊，一、二次在傍晚等語，至於被害人所述亦僅為發現失竊
    時間，依一般學生生活作息而言，非無可能係於晚間返回宿舍後，才發現房內物
    品遭竊情節，均無從逕認被告係於日落後之夜間侵入住宅行竊。再公訴人就附表
    編號三、四記載之破壞門鎖部分，被告既辯稱不知「阿弟」、「阿祥」入內行竊
    之細節，且該部分亦僅有被害人片面之說詞，尚無其他積極證據足供補強，要難
    遽認被告亦有毀越安全設備加重竊盜構成要件之適用。另被告於九十一年八月間
    所犯八次竊盜罪，業經本院以九十二年度易字第二七號判決判處有期徒刑八月，
    由臺灣高等法院臺中分院於九十二年五月二十九日駁回被告上訴確定在案，有判
    決書二份在卷足憑。訊之被告關於本案竊盜犯罪之起因，係被告於路上巧遇「阿
    弟」、「阿祥」二人，經渠等二人提議始同意載運電腦等物，與前案所犯並不相
    同，足徵被告係另行起意犯之，而非前案竊盜之確定判決效力所及，附此敘明。
    本案事證已臻明確，被告犯行至堪認定。
二、核被告丁○○於附表編號一、二所為，係犯刑法第三百二十一條第一項第四款之
    結夥三人以上加重竊盜罪；其於附表編號三、四、五所為，則係犯刑法第三百二
    十條第一項之普通竊盜罪。而被告於附表編號三、四、五部分係於「阿弟」、「
    阿祥」竊取財物得手後，始接獲通知前往載運贓物，既非行竊時三人同在現場，
    即與刑法第三百二十一條第一項第四款之結夥三人加重條件有異，且就毀越安全
    設備及夜間侵入住宅竊盜部分亦無積極證據可憑，詳如前述，公訴人就此部分遽
    依刑法第三百二十一條第一項第一、二、四款加重竊盜罪名起訴，自嫌未洽，應
    予變更起訴法條為同法第三百二十條第一項之普通竊盜罪。被告與「阿弟」、「
    阿祥」就各次竊盜犯行間，均有犯意聯絡及行為分擔，應論以共同正犯。又被告
    所為多次竊盜犯行，時間緊接，方法雷同，觸犯基本構成要件相同之罪名，顯係
    基於概括犯意反覆為之，應從情節較重之結夥三人以上加重竊盜論以一罪，並依
    法加重其刑。爰審酌被告已有多次竊盜紀錄，現仍於緩刑期間，猶未能知所警惕
    ，潔身自愛，反而一再行竊習以為常，雖其於本案竊盜犯行中並非居於主要下手
    行竊者之地位，而僅在旁把風及搬運竊得贓物，惟其主觀惡性既已不容輕忽，仍
    應予以嚴加責難，並參以被告犯罪動機、目的、手段、犯罪後坦承部分犯行之態
    度、具有高職肄業學歷之智識程度等一切情狀，量處如主文所示之刑，以示懲儆
    。
據上論斷，應依刑事訴訟法第二百九十九條第一項前段、第三百條，刑法第二十八條
、第五十六條、第三百二十一條第一項第四款，判決如主文。
本案經檢察官鮑慧忠到庭執行職務。
中    華    民    國    九十二      年      九      月      十二        日
                                臺灣彰化地方法院刑事第三庭
      法      官  高  文  崇
右正本證明與原本無異。
如不服本判決，應於判決送達後十日內向本院提出上訴狀( 須附繕本 )。
告訴人或被害人對於判決如有不服具備理由請求檢察官上訴者，其上訴期間之計算係
以檢察官收受判決正本之日期為準。
                                    法院書記官  謝  志  鑫
中    華    民    國    九十二      年      九      月      十九        日
刑法第三百二十一條第一項第四款：
犯竊盜罪而有左列情形之一者，處六月以上五年以下有期徒刑：
四、結夥三人以上而犯之者。
附表：
編號一
  時間：九十二年三月十三日下午
  地點：彰化縣大村鄉○○路一四四巷二一號二樓
  被害人及損失財物：乙○○（第三間房間）─電腦主機、液晶螢幕各一台
                    辛○○（第四間房間）─電腦主機一台
                    戊○○（第二間房間）─電腦主機、螢幕各一台
編號二
  時間：九十二年三月十七日下午
  地點：彰化縣大村鄉○○路三三六巷五弄八號
  被害人及損失財物：庚○○─電腦主機一台
編號三
  時間：九十二年三月二十五日下午
  地點：彰化縣大村鄉○○路五六之五號一樓
  被害人及損失財物：甲○○（第三間房間）─電腦主機一台
                    壬○○（第一間房間）─電腦主機一台
編號四
  時間：九十二年三月二十五日下午
  地點：彰化縣大村鄉○○路五六之七號一樓
  被害人及損失財物：己○○─電腦主機一台
編號五
  時間：九十二年三月三十日下午
  地點：彰化縣大村鄉○○路一四五之八號二樓
  被害人及損失財物：丙○○─電腦主機、液晶螢幕各一台


司法院資訊處製作；財團法人民間司法改革基金會備份。
